　　　　　　　　　臺灣高等法院刑事判決
　　　　　　　　　　　　　　　　　 100年度上訴字第2552號
上　訴　人
即　被　告　何岳鴻
選任辯護人　王淑琍律師
上　訴　人
即　被　告　姚理凱
指定辯護人　本院公設辯護人王永炫
上列上訴人因違反毒品危害防制條例案件，不服臺灣士林地方法
院100年訴字第108號、第115號，中華民國100年6月27日第一審
判決（起訴案號：臺灣士林地方法院檢察署99年度偵字第15867
號、100年度偵字第2106號），提起上訴，本院判決如下：
    主  文
原判決關於姚理凱、何岳鴻部分撤銷。
何岳鴻共同製造第二級毒品，處有期徒刑年捌月。扣案如附表
一編號1至7所示之物沒收銷毀。扣案附表二、三、四、五所示之
物均沒收。
姚理凱共同製造第二級毒品，處有期徒刑年拾月。扣案如附表
一編號1至7所示之物沒收銷毀。扣案附表二、三、四、五所示之
物均沒收。
    事  實
一、廖健良（所犯共同製造第二級毒品罪、持有槍枝罪，經原審
    判決應執行有期徒刑7年2月，併科罰金新臺幣5萬元，罰金
    如易服勞役，以新臺幣1仟元折算1日。廖健良上訴後，於本
    院審理中撤回上訴確定）於民國（下同）96年間某日，在臺
    北市○○○路○段「LUXY」夜店內，自某姓名年籍不詳之外
    國籍成年男子處受贈第二級毒品大麻之種子1盒後，隨即開
    始培養栽種。至98年間廖健良成功栽種約3株，99年2月間姚
    理凱明知大麻係毒品危害防制條例所列管之第二級毒品，不
    得任意製造，仍與廖健良共同基於供製造第二級毒品大麻之
    用而種植大麻植株之犯意聯絡，先由廖健良以其不知情之親
    戚廖國卿之名義，向楊豐新承租新北市○○區○○街38巷8
    之2號房屋，並出資購置植物種植書籍、電燈、打氣機、肥
    料、二氧化碳鋼瓶、二氧化碳測試器、PH降低劑、PH測定儀
    等物品，在前述房屋架設種植大麻植株之支架，以插枝方式
    栽種大麻植株，由姚理凱負責照料房內大麻植株之生長狀況
    ；至99年8月間，王萍（係廖健良女友，所犯共同製造第
    二級毒品罪，經原審判決有期徒刑3年8月確定）知悉廖健良
    正種植大麻植株後，明知大麻係毒品危害防制條例所列管之
    第二級毒品，猶與廖健良、姚理凱共同基於供製造第二級毒
    品大麻之用而種植大麻植株之犯意聯絡，與廖健良共同研究
    種植大麻植株之方法。後廖健良、王萍、姚理凱遂接續前
    揭犯意聯絡，為圖另覓其他栽種並製造大麻植株之處所，由
    姚理凱、王萍出面以廖國卿名義，向郭健一承租新北市○
    ○區○○街201巷406號房屋，再由廖健良出資購置前揭種植
    大麻所需之器具，並接續在前揭東勢街房屋開始培植大麻植
    株。廖健良復於該時（即99年8月間）邀同何岳鴻一同參與
    ，何岳鴻明知大麻係毒品危害防制條例所列管之第二級毒品
    ，不得非法栽種、製造，而廖健良、王萍、姚理凱所種植
    之植株係屬毒品危害防制條例所管制之大麻，係為供製造毒
    品之用而栽種，竟仍與廖健良、王萍、姚理凱3人共同承
    前揭犯意種植大麻植株，由何岳鴻負責照料前揭伯爵街房屋
    內大麻植株生長情況；姚理凱負責照料前揭東勢街房屋內大
    麻植株生長狀況，廖健良、王萍則不定時指示並提醒何岳
    鴻、姚理凱照料種植大麻植株之步驟，並由廖健良出資購置
    相關種植大麻植株之物品，諸如開關燈、增加二氧化碳、購
    買燈具、西卡紙、測試劑、移置盆栽等事項，相互支援上揭
    伯爵街、東勢街二處種植大麻植株場所所需物品，期間何岳
    鴻、姚理凱並使用由廖健良所交付如附表五所示之行動電話
    ，與廖健良、王萍互相聯繫有關大麻植株成長之情形。俟
    渠等所種植之大麻成株後，再由廖健良、王萍、何岳鴻、
    姚理凱共同基於製造第二級毒品之犯意聯絡，共同摘剪大麻
    花（葉）後，將剪獲之大麻花（葉）攜至廖建良、王萍共
    同居住之臺北市○○○路○段92巷1弄6號5樓之2處所，置放
    於封閉空間內以除濕機除濕烘乾，完成製造第二級毒品大麻
    ，再加以絞碎以捲煙器捲成大麻菸以供施用。嗣經警據報循
    線追查，於99年12月23日，分別在前揭民權東路2段、伯爵
    街及東勢街廖健良租屋處進行搜索，扣得如附表一至五所示
    之大麻或供製造大麻之物品，而查悉上情。
二、案經內政部警政署刑事警察局、基隆市政府警察局報告臺灣
    士林地方法院檢察署檢察官偵查起訴。
    理  由
壹、證據能力部分：
    按被告以外之人於審判外之言詞或書面陳述，除法律有規定
    者外，不得作為證據。被告以外之人於審判外之陳述，雖不
    符前四條之規定，而經當事人於審判程序同意做為證據，法
    院審酌該言詞陳述或書面陳述作成時之情況，認為適當者，
    亦得為證據。當事人或辯護人於法院調查證據時，知有刑事
    訴訟法第159條第1項不得為證據之情形，而未於言詞辯論終
    結前聲明異議者，視為有前項之同意，刑事訴訟法第159 條
    第1項、第159條之5分別定有明文。經查，證人楊豐新、郭
    瑞宗（新北市○○區○○街201巷406號房屋出租人郭健一之
    子）、溫如茜於警詢中之供述，雖均屬傳聞證據；惟當事人
    及辯護人於原審及本院言詞辯論終結前均未聲明異議，且證
    人之上開警詢中之陳述，均無非出於任意性或不正取供，或
    違法或不當情事，客觀上亦無不可信之情況，是上開陳述，
    均堪認為適當，依刑事訴訟法第159條之5第2項規定，均應
    得作為證據。至其餘憑以認定被告犯罪事實之非供述證據（
    詳後述），亦均查無違反法定程序取得之情，依同法第158
    條之4規定反面解釋，亦均具證據能力。
貳、實體部分：
一、上開犯罪事實，業據上訴人即被告何岳鴻、姚理凱於偵查、
    原審及本院審理中坦承不諱（見偵字第2106號卷第357頁、
    偵字第15867號卷第204-207、209-211頁、原審訴字第108號
    卷第34頁、第36頁背面、第83頁、第123頁背面、第157頁、
    本院卷第107頁），核與共犯廖健良、王萍之自白並無相
    悖之處（見原審卷第26頁背面-第28頁、第30頁背面-第31頁
    、第80頁背面-第83頁、第157頁），亦與證人楊豐新、郭瑞
    宗、溫如茜之證述情節相合（見偵字第2106號卷第162頁-第
    166 頁、第155頁-第161頁背面、第145頁-第154頁），並有
    新北市○○區○○街201巷406號電費收據、種植大麻獎勵金
    計算表各1張（見偵字第2106號卷第26-27頁）、銀行帳號記
    事本及帳冊各1本（見偵字第2106號卷第29-64頁）、臺北市
    ○○○路2段92巷1弄6號5樓之2房屋租賃契約書及廖國卿身
    份證影本、新北市○○區○○街201巷406號房屋租賃契約、
    新北市○○區○○街38巷8號1樓之2不動產租賃契約書各1份
    （見偵字第2106號卷第150-154、159-161、165-166）、臺
    灣士林地方法院99年聲監字第681號、99年聲監續字第1052
    號、99年聲監字第712號、99年聲監字第734號通訊監察書，
    及行動電話門號0000000000號、門號0000000000號、門號00
    00000000號、門號0000000000號、門號00000000 00號、門
    號0000000000號、門號0000000000號、門號000000 0000號
    通訊監察譯文1份（見偵字第1586 7號卷第161-170、171-17
    3、174-182、183-185、186-191、192-194、196-199、200
    -2 01、202頁）、內政部警政署刑事警察局電腦鑑識報告記
    載大麻相關知識1份（見偵字第15867號卷第325-336頁）、
    現場及扣案物品照片共216張（見偵字第2106號卷第26-89、
    118-123、140-142、167-213、214-248、272-352頁）在卷
    可稽，並有在如附表一、二、三、四、五所示之現場查獲之
    物扣案可資佐證。
二、另在新北市○○區○○街201巷406號所扣得之煙蒂2枚、燈
    具1個，於新北市○○區○○街38巷8號1樓之2所扣得之煙蒂
    2枚、煙蒂1批，經警送驗之結果，其中煙蒂分別檢出與被告
    姚理凱、何岳鴻之DNA-STR型別相符；前揭燈具上則採獲指
    紋1枚，經比對之結果，與被告姚理凱之左中指指紋相符等
    情，此有內政部警政署刑事警察局100年2月16日刑醫字第09
    90180621號鑑定書、內政部警政署刑事警察局100年1月6日
    刑紋字第1000001416號鑑定書各1份在卷可稽（見偵字第158
    67號卷第313-316頁）。而共犯廖健良於99年12月23日為警
    採集之尿液，經檢驗結果，呈大麻陽性反應，此有臺灣尖端
    先進生技醫藥股份有限公司濫用藥物檢驗報告1紙在卷可憑
    （見偵字第15867號卷第372頁）。
三、而扣案之大麻花2 包（分別淨重6.25公克、淨重11.92公克
    ）、大麻葉3 包（合計淨重17.64 公克）、大麻葉水1 瓶（
    淨重1325.85 公克）、大麻葉1 包（淨重108.23公克），經
    送法務部調查局鑑定，鑑定之結果，含第二級毒品大麻成分
    ；扣案大麻幼苗4株、大麻15組、大麻44株經送鑑定之結果
    ，葉片外觀均具大麻特徵，含第二級毒品大麻成分；而扣案
    大麻成熟莖60支、大麻莖1箱（重316公克），則均係大麻成
    熟莖，此有法務部調查局濫用藥物實驗室100年1月18目調科
    壹字第10000049930號鑑定書、法務部調查局濫用藥物實驗
    室100年2月25目調科壹字第10023005430號鑑定書、法務部
    調查局濫用藥物實驗室100年2月25目調科壹字第1002300531
    0號鑑定書各1紙在卷可憑（見偵字第15867號卷第298、302-
    303頁）。
四、衡酌大麻植株係屬製造毒品之原料，一般人倘非為製造毒品
    ，殊無無端種植上開大麻植株之可能，遑論被告二人與廖健
    良、王萍並未從事與大麻使用等相關產業（如藥材、藥學
    ），由此均見被告二人與廖健良、王萍前揭大量種植大麻
    植株之行為，主觀上應具供製造毒品大麻之意圖至明。另現
    場有除濕機、照射燈可供製成乾燥之大麻成品，並有乾燥大
    麻成品，另在現場發現可供包裝之真空包裝機，亦有部分大
    麻檢品已完成包裝，符合「防制毒品危害獎懲辦法」之「第
    二級毒品大麻製毒工廠」要件，此有內政部警政署100年4月
    13日警署刑偵字第1000002299號函1紙在卷可稽（見偵字第2
    106號卷第361-362頁）。綜上，足見被告二之自白，應屬可
    信，核與事實相符，本案事證明確，被告二人之犯行堪以認
    定。
五、論罪科刑：
(一)、按大麻屬於毒品危害防制條例第2條列管之第二級毒品，同
    條例第4條第2項、第12條第2項就製造第二級毒品，及意圖
    供製造毒品之用，而栽種大麻等行為，分別設其處罰規定；
    栽種大麻植株而製造成第二級毒品，其栽種之前階段行為，
    應為後之製造毒品行為所吸收。大麻之栽種，指將大麻種子
    置入栽植環境（如土壤）中栽培、養植之，迄於將整株大麻
    拔出於栽植環境之前，均屬於栽種行為，故條文所指之栽種
    大麻，應係指栽種大麻植株之謂。而製造大麻等毒品，係將
    長成（熟成）之大麻植株拔出於栽植環境，使之成為具有特
    定功效之成品。大麻植株可製造之毒品計有第二級毒品附表
    2 之第24項大麻、第25項大麻脂、第26項大麻浸膏、第27項
    大麻酊、第155項四氫大麻酚等毒品。其中大麻脂、大麻浸
    膏、大麻酊等毒品固均需經泡製、浸溶、過濾等步驟始可取
    得，需某些特殊器具，亦需某種程度之技術；四氫大麻酚並
    需較高技術層次之化學萃取分離步驟始可取得；然大麻毒品
    則可直接摘取植株上之葉及嫩莖乾燥而得。大麻植株既係製
    造毒品之原料，而大麻毒品之獲得方法，又可直接摘取植株
    上之葉及嫩莖乾燥而得，從而大麻植株摘葉曬乾或烤乾，乃
    目前大麻毒品使用者較為普遍之處理程序，並無須使用特別
    之工具或設備。故直接摘取大麻植株上之葉及嫩莖乾燥而成
    ，自屬製造大麻毒品方法之一（參看最高法院98年臺上字第
    5663號、95年臺上字第3579號判決），而被告二人既自承與
    共犯廖健良、王萍有將所種植熟成之大麻葉剪下，並將之
    風乾，其後製作成捲煙（見原審訴字第108號卷第81頁、第
    82頁背面、第84頁），足認被告二人所為已達製造第二級毒
    品大麻之程度。
(二)、核被告何岳鴻、姚理凱所為，均係犯毒品危害防制條例第4
    條第2項之製造第二級毒品大麻之罪。被告二人製造第二級
    毒品後因之持有第二級毒品大麻之低度行為，應為製造第二
    級毒品大麻之高度行為所吸收，均不另論罪。被告姚理凱自
    99年2月起即開始種植大麻、被告何岳鴻於99年8月起開始種
    植大麻，並於大麻葉風乾後製造第二級毒品大麻，迄99年12
    月23日遭搜索查獲為止，渠等於此段期間內之製造第二級毒
    品大麻之行為，均係本於同一製造第二級毒品之犯意，而密
    切接近之時、地實施，侵害同一之法益，難以強行分開，在
    刑法評價上，以視為數個舉動之接續施行，係屬接續犯，故
    應各論以接續犯一罪，是均應論以一製造第二級毒品大麻罪
    。而被告二人與廖健良、王萍就前揭犯行有犯意聯絡及行
    為分擔，均應論以共同正犯。被告二人就渠等所為之製造第
    二級毒品犯行，均於偵查時及審判中自白犯行（詳如上述）
    ，均應依毒品危害防制條例第17條第2項規定，減輕其刑。
(三)、原審對被告二人之論罪科刑，固非無見。惟原審就被告何
    岳鴻何時參與及被告等於何時被查獲（即被告等之行為迄於
    何時），原審未載明；原審判決主文諭知附表一（包括附
    表一編號１至９）所示之物沒收銷燬，然於理由中卻以附表
    一編號8、9所示之物未檢出大麻成分，且亦非直接供被告二
    人共同製造大麻所用，僅為本案犯罪之佐證，不予宣告沒收
    （見原判決第12頁(3)），亦有未洽。被告姚理凱提起上訴略
    以：伊其僅係受僱於廖健良看顧房子，並不知廖健良在培養
    大麻，知悉後想離開卻遭廖健良毆打並剃掉眉毛，且伊犯案
    時未滿18歲，一時失慮誤罹重典，犯後坦承犯行，涉案較輕
    微，請求依刑法第59條酌減其刑，並宣告緩刑云云。被告何
    岳鴻提起上訴略以：伊僅係受僱廖健良擔任家管工作，得知
    廖健良栽種大麻後被迫參與，涉案情節尚屬輕微，且栽植大
    麻僅為供己吸食，原審未援用刑法第59條酌減其刑，量刑容
    有失衡，請依刑法第59條酌減並宣告緩刑云云。惟姚理凱初
    犯本罪時，固尚未滿18歲，惟其行為繼續至被查獲時，早已
    滿18歲；而刑法第59條之酌量減輕其刑，係以犯罪之情狀，
    在客觀上足以引起一般同情，認為遽予宣告法定最低度刑期
    ，猶嫌過重者，始有其適用。本案被告二人參與種植大麻植
    株犯行，或係為賺取廖健良所給與之金錢對價，且被告姚理
    凱於本院準備程序亦自承：「（一開始與廖健良共同栽種大
    麻時有無遭脅迫？）沒有。」（見本院卷第83頁背面），則
    被告二人所述被脅迫一事，應是卸責之詞，被告二人犯罪之
    情狀，並無客觀上足以引起一般同情之事由，無何可憫恕之
    處，無從依刑法第59條規定減輕其刑。且被告二人上開犯行
    ，分別經判決有期徒刑3年8月、3年10月，核與刑法第74條
    所定：「宣告刑為2年以下有期徒刑」得宣告緩刑之要件不
    符，依法不得宣告緩刑。被告二人之上訴均為無理由。然原
    判決既有上開可議之處，自應由本院將原判決關於被告姚理
    凱、何岳鴻部分撤銷改判。
(四)、審酌被告何岳鴻、姚理凱年紀尚輕、前無犯罪紀錄，此有本
    院被告前案紀錄表各1份在卷可憑，渠等栽種、製造大麻之
    規模非小，但並未販賣獲利，且犯罪手法單純，然渠等製造
    第二級毒品，加速毒品氾濫，對國人健康仍有危害，考量被
    告二人犯罪後於偵、審程序坦承犯行、犯罪期間不長；兼衡
    酌渠等犯罪之動機、手段、目的、生活狀況、智識程度及犯
    後態度等一切情狀，判決被告何岳鴻有期徒刑3年8月；被告
    姚理凱有期徒刑3年10月。
六、沒收部分：
(一)、扣案如附表一編號1至編號4之大麻花、葉及大麻水，依上開
    法務部調查局鑑定書所示，均含有大麻成分，係屬毒品危害
    防制條例第2條第2項第2款所規定之第二級毒品，為違禁物
    ，不問是否屬於犯人所有，應依毒品危害防制條例第18條第
    1項前段之規定沒收銷燬之。而上開毒品經送驗鑑耗部分（
    均如附表所示），因業已滅失，就此部分，不另為沒收之諭
    知。至包裝大麻葉、花之包裝袋係警查獲後所包裝，非被告
    所有之物，自毋庸宣告沒收。
(二)、按毒品危害防制條例第4條製造第一級至第四級毒品罪之「
    製造」係就原料、原素予以加工，使其具有特定功效之成品
    ，扣案如附表一編號5至編號7所示大麻幼苗、大麻植株及大
    麻成熟莖，含有第二級毒品大麻成品成分，若如未經加工製
    造成易於施用之製品，應僅屬製造第二級毒品大麻之原料而
    已。惟上開附表一編號5至編號7所示大麻幼苗、大麻植株，
    依上開法務部調查局鑑定書所示，均檢驗含有「第二級毒品
    」成分（大麻花葉部分），且與其餘不含有第二級毒品成分
    部分（大麻根莖等部分）已無法析離，又上開植株經員警扣
    案時將其與土壤分離，並經偵審期間之經過而改變其性質（
    自然風乾），揆諸毒品危害防制條例第18條第1項之立法目
    的係避免查獲之毒品再危害國人健康，自不宜拘泥於法條文
    義而解釋為上開查獲之植株不適用上開沒收銷燬之規定，是
    該扣案之附表一編號5至編號7所示大麻幼苗及大麻植株，均
    應依毒品危害防制條例第18條第1項前段之規定沒收銷燬之
    。
(三)、至於現場分別查扣之附表一編號8、9之大麻莖、大麻成熟莖
    ，係被告二人及共犯廖健良、王萍將所種植之大麻植株中
    含大麻成分之葉片及花摘取後，尚未丟棄為警查獲，經法務
    部調查局鑑定結果，未含有大麻成分，且亦非直接供被告二
    人及共犯廖健良、王萍製造大麻所用，僅為本案犯罪之佐
    證，故不予宣告沒收（見本院96年上訴字第1505號暨最高法
    院97年臺上字第31號判決）。
(四)、又扣案之如附表二、三、四所示之物品，均係共犯廖健良所
    出資購買，供被告二人栽種大麻植株、製造第二級毒品大麻
    及供渠等試用大麻製成品所用之物，附表五所示手機，則為
    共犯廖健良購買後提供予被告二人用以聯絡栽種大麻所用之
    物，業據被告二人及共犯廖健良供明在卷（見原審卷第167-
    171頁），爰均依毒品危害防制條例第19條第1項之規定，於
    被告二人所犯共同製造第二級毒品犯行所宣告之主刑下，分
    別諭知宣告沒收。
(五)、末按毒品危害防制條例第18條第1項前段規定：查獲之第一
    、二級毒品，不問屬於犯人與否，沒收銷燬之；被告經法院
    為有罪之科刑判決時，查獲之毒品，與被告本案所犯並經法
    院諭知有罪者若全然無關，不得於該有罪判決之主刑下宣告
    沒收（參看最高法院94年臺上字第1227號判決）。經查，警
    方於上開搜索當日另扣案之K他命2包（分別為起訴書附表一
    編號46號、附表二編號24-1號，毛重分別為5.10公克、0.84
    公克）、第二級毒品甲基安非他命1包（起訴書附表二編號
    24-2號、毛重0.5公克）、第四級毒品一粒眠29顆（起訴書
    附表一編號40號、含第四級毒品硝西泮成分，淨重5.6 公克
    ），均未據檢察官聲請沒收，且均經被告姚理凱及共犯廖健
    良分別自承係供另案施用毒品所用之物（見原審卷第165頁
    ），亦無其他證據證明與本案犯行相關，爰均不予宣告沒收
    。至扣案如附表編號六所示之物，雖為共犯廖健良所有，然
    尚難認係供被告二人與共犯廖健良製造大麻所用之物，復無
    證據認定與本案有關，爰不予宣告沒收，附此敘明。
、起訴書記載被告等人製造大麻係供渠等施用或販賣予不特定
    之人（見起訴書第二頁倒數第四行）。惟依起訴書所載，被
    告二人係受雇於廖健良，究竟販賣毒品者係指廖健良或包括
    被告二人，詞意並不明確。且製造毒品、施用毒品、販賣毒
    品之行為不同，非係同一行為，自無想像競合犯之適用。且
    製造毒品者，未必皆施用毒品，則製造毒品之行為，應非當
    然吸收施用毒品之行為，原審亦未判決被告二人有何販賣、
    施用毒品之行為，本院自無從對此加以審判，併此敘明。
據上論斷，應依刑事訴訟法第369條第1項前段、第364條、第299
條第1項前段，毒品危害防制條例第4條第2項、第17條第2項、第
18條第1項前段、第19條第1項，刑法第11條前段、第28條，判決
如主文。
本案經檢察官周誠南到庭執行職務。
中    華    民    國   100    年    11    月    2     日
                  刑事第十五庭審判長法  官   沈宜生
                                    法  官   陳坤地
                                    法  官   林明俊
以上正本證明與原本無異。
如不服本判決，應於收受送達後十日內向本院提出上訴書狀，其
未敘述上訴之理由者並得於提起上訴後十日內向本院補提理由書
（均須按他造當事人之人數附繕本）「切勿逕送上級法院」。
                                    書記官   徐仁豐
中    華    民    國   100    年    11    月    2     日
附錄本案論罪科刑法條全文：
毒品危害防制條例第4條第2項
製造、運輸、販賣第二級毒品者，處無期徒刑或7年以上有期徒
刑，得併科新臺幣1千萬元以下罰金。
附表一
┌──┬─────────────────────┐
│編號│品項                                      │
├──┼─────────────────────┤
│1   │大麻花2包（分別淨重6.25公克、淨重11.92公克│
│    │，驗餘淨重分別為6.25公克、11.90公克，送鑑 │
│    │耗損部分分別為不足0.01公克、0.02公克）    │
├──┼─────────────────────┤
│2   │大麻葉3包（合計淨重17.64公克，驗餘淨重    │
│    │17.56公克，送鑑耗損部分為0.08公克）       │
├──┼─────────────────────┤
│3   │大麻葉水1瓶（驗前淨重1325.85公克，驗餘淨重│
│    │1325.77公克，送鑑耗損部分為0.08公克）     │
├──┼─────────────────────┤
│4   │大麻葉1包（淨重108.23公克，驗餘淨重107.48 │
│    │公克，送鑑耗損部分為0.75公克）            │
├──┼─────────────────────┤
│5   │大麻幼苗4株                               │
├──┼─────────────────────┤
│6   │大麻15組                                  │
├──┼─────────────────────┤
│7   │大麻44株                                  │
├──┼─────────────────────┤
│8   │大麻成熟莖60支                            │
├──┼─────────────────────┤
│9   │大麻莖1箱（重316公克）                    │
└──┴─────────────────────┘
附表二
臺北市○○○路○段92巷1弄6號5樓（即共犯廖健良租屋處）
┌──┬──────────────┐
│編號│沒收物                      │
├──┼──────────────┤
│1   │捲煙紙1盒                   │
├──┼──────────────┤
│2   │濾網1盒                     │
├──┼──────────────┤
│3   │包裝袋1批                   │
├──┼──────────────┤
│4   │攪拌器1支                   │
├──┼──────────────┤
│5   │大麻吸食器2臺               │
├──┼──────────────┤
│6   │大麻吸食器1支（鐵製）       │
├──┼──────────────┤
│7   │夾鍊袋1批                   │
├──┼──────────────┤
│8   │濾網1個（沾附大麻）         │
├──┼──────────────┤
│9   │湯鍋1個（沾附大麻）         │
├──┼──────────────┤
│10  │電子磅秤4臺                 │
├──┼──────────────┤
│11  │真空包裝機1臺               │
├──┼──────────────┤
│12  │除濕機1臺                   │
├──┼──────────────┤
│13  │保溫箱1臺                   │
├──┼──────────────┤
│14  │小吋桌扇1臺                 │
├──┼──────────────┤
│15  │定時擴充器1臺               │
├──┼──────────────┤
│16  │記載大麻相關知識原文書籍2本 │
├──┼──────────────┤
│17  │大麻相關知識DVD1片          │
├──┼──────────────┤
│18  │疑似烘焙大麻用燈具1臺       │
├──┼──────────────┤
│19  │溫濕度計1臺                 │
├──┼──────────────┤
│20  │疑壓平大麻用器具1臺         │
├──┼──────────────┤
│21  │剪刀2把                     │
├──┼──────────────┤
│22  │不鏽鋼粉苔2個               │
├──┼──────────────┤
│23  │種植大麻過程記事本2本       │
├──┼──────────────┤
│24  │疑似稅單等相關文件1份       │
├──┼──────────────┤
│25  │茶葉罐1個                   │
├──┼──────────────┤
│26  │捲煙器1組                   │
├──┼──────────────┤
│27  │擣藥器1組                   │
└──┴──────────────┘
附表三
新北市○○區○○街201巷406號
┌──┬──────────────┐
│編號│沒收物                      │
├──┼──────────────┤
│1   │二氧化碳2瓶                 │
├──┼──────────────┤
│2   │除濕機2臺                   │
├──┼──────────────┤
│3   │吸食器1組（1樓房間）        │
├──┼──────────────┤
│4   │錄影主機1臺                 │
├──┼──────────────┤
│5   │大麻水濃縮器具1組           │
├──┼──────────────┤
│6   │培養器2個                   │
├──┼──────────────┤
│7   │打氣機5個                   │
├──┼──────────────┤
│8   │電燈4組                     │
├──┼──────────────┤
│9   │肥料3罐                     │
├──┼──────────────┤
│10  │PH降低劑1罐                 │
├──┼──────────────┤
│11  │PH測定儀2臺                 │
├──┼──────────────┤
│12  │量杯1個                     │
├──┼──────────────┤
│13  │燈5組                       │
├──┼──────────────┤
│14  │二氧化碳測試器2臺           │
├──┼──────────────┤
│15  │大麻吸食器1組               │
├──┼──────────────┤
│16  │種植書籍2本                 │
├──┼──────────────┤
│17  │監視器鏡頭3臺               │
└──┴──────────────┘
附表四
 新北市○○區○○街38巷8號1樓之2
┌──┬──────────────┐
│編號│沒收物                      │
├──┼──────────────┤
│1   │二氧化碳鋼瓶2瓶             │
├──┼──────────────┤
│2   │監視器主機1臺（1樓）        │
├──┼──────────────┤
│3   │PH降低劑2瓶（2樓右側房）    │
├──┼──────────────┤
│4   │空氣馬達1臺（2樓右側房）    │
├──┼──────────────┤
│5   │定時器1臺                   │
├──┼──────────────┤
│6   │汞燈7支（3樓右側房）        │
├──┼──────────────┤
│7   │二氧化碳鋼瓶1支             │
├──┼──────────────┤
│8   │PH測試儀1盒                 │
├──┼──────────────┤
│9   │玻璃1片                     │
├──┼──────────────┤
│10  │二氧化碳濃度偵測器1臺       │
├──┼──────────────┤
│11  │種植筆記1本（2樓）          │
├──┼──────────────┤
│12  │粉碎機1臺                   │
├──┼──────────────┤
│13  │大麻吸食器2組（1樓）        │
├──┼──────────────┤
│14  │肥料3瓶                     │
└──┴──────────────┘
附表五
┌──┬──────────────┬─────────┐
│編號│品項                        │所有人            │
├──┼──────────────┼─────────┤
│1   │lenovo廠牌手機（序號：      │起訴書附表二編號27│
│    │000000000000000 ）內含行動電│，廖健良所有交姚理│
│    │話0000000000號SIM 卡1 張）  │凱使用            │
├──┼──────────────┼─────────┤
│2   │ELIYA 廠牌手機（序號：      │起訴書附表二編號28│
│    │000000000000000 ）內含行動電│，廖健良所有交姚理│
│    │話0000000000號SIM 卡        │凱使用            │
├──┼──────────────┼─────────┤
│3   │motorola廠牌手機1 支（序號：│起訴書附表三編號20│
│    │00000000000000005 ）        │，廖健良所有交何岳│
│    │                            │鴻使用            │
└──┴──────────────┴─────────┘
附表六
┌──┬──────────────┬─────────┐
│編號│扣得物品                    │所有人            │
├──┼──────────────┼─────────┤
│1   │UNIC-UI000型手機1 支（序號：│起訴書附表一編號1 │
│    │00000000000000，內含行動電話│，共犯廖健良所有  │
│    │000000000 號SIM 卡1 張）    │                  │
├──┼──────────────┼─────────┤
│2   │NOKIA 廠牌6170型手機1 支（序│起訴書附表一編號2 │
│    │號：00000000000000005 ，內含│，共犯廖健良所有  │
│    │行動電話000000000 號SIM 卡1 │                  │
│    │張）                        │                  │
├──┼──────────────┼─────────┤
│3   │i-phone4廠牌手機1 支（序號：│起訴書附表一編號3 │
│    │000000000000，內含行動電話  │，共犯廖健良所有  │
│    │0000000000號SIM 卡1 張）    │                  │
├──┼──────────────┼─────────┤
│4   │i- phone3 廠牌手機1 支（序號│起訴書附表一編號8 │
│    │：000000000000000 ，內含行動│，共犯廖健良所有  │
│    │電話0000000000號SIM 卡1 張）│                  │
├──┼──────────────┼─────────┤
│5   │OKWAP 手機1 支（序號：      │起訴書附表一編號9 │
│    │FZ9430M01004，內含行動電話  │，共犯廖健良所有  │
│    │0000000000號SIM 卡1 張）    │                  │
├──┼──────────────┼─────────┤
│6   │NOKIA-E52 手機1 支（序號：  │起訴書附表一編號10│
│    │00000000000000，內含行動電話│，共犯廖健良所有  │
│    │0000000000號SIM 卡1 張）    │                  │
├──┼──────────────┼─────────┤
│7   │NOKIA-E52 手機1 支（序號：  │起訴書附表一編號11│
│    │00000000000000，內含行動電話│，共犯廖健良所有  │
│    │0000000000號SIM 卡1 張）    │                  │
├──┼──────────────┼─────────┤
│8   │NOKIA -E52手機1 支（序號：  │起訴書附表一編號12│
│    │00000000000000）            │，共犯廖健良所有  │
├──┼──────────────┼─────────┤
│9   │黑莓手機1 支（序號：        │起訴書附表一編號19│
│    │00000000000000）內含行動電話│，共犯廖健良所有  │
│    │000000000 號SIM 卡1 張      │                  │
├──┼──────────────┼─────────┤
│10  │桌上型電腦1 臺              │起訴書附表一編號37│
│    │                            │，共犯廖健良所有  │
├──┼──────────────┼─────────┤
│11  │筆記型電腦2 臺              │起訴書附表一編號38│
│    │                            │，共犯廖健良所有  │
├──┼──────────────┼─────────┤
│12  │錄音筆1 支                  │起訴書附表一編號13│
│    │                            │，共犯廖健良所有  │
├──┼──────────────┼─────────┤
│13  │隨身碟1 支                  │起訴書附表一編號14│
│    │                            │，共犯廖健良所有  │
├──┼──────────────┼─────────┤
│14  │數位相機1臺                 │起訴書附表一編號15│
│    │                            │，共犯廖健良所有  │
├──┼──────────────┼─────────┤
│15  │筆記型電腦1 臺              │起訴書附表三編號4 │
│    │                            │，共犯廖健良所有  │
└──┴──────────────┴─────────┘